臺灣彰化地方法院刑事判決　　　　　　　94年度易緝字第27號
公　訴　人　臺灣彰化地方法院檢察署檢察官
被　　　告　甲○○　男　32歲.
　　　　　　　　　　身分證統一.
　　　　　　　　　　住南投縣中.
上列被告因竊盜案件，經檢察官提起公訴（90年度偵字第6034號）
，本院判決如下：
    主  文
甲○○共同竊盜，處有期徒刑伍月，如易科罰金，以參佰元折算
壹日。
    事  實
一、甲○○與其弟乙○○（另案經本院以93年易字第1214號判決
    不另為無罪之諭知確定）共同基於意圖為自己不法所有之犯
    意聯絡，於90年9月4日凌晨3時許，由乙○○駕駛甲○○所
    有之車牌號碼ＡＣ─5122號自用小客車搭載甲○○，一同至
    彰化縣花壇鄉○○村○○路二四二號處前，推由乙○○以不
    詳之方式打開丙○○所有之車牌號碼ＲＣ─1272號自用小客
    車車門，再侵入車內，徒手強將沈雅玲車內之汽車音響主機
    1 台拔起而竊取得逞，並立即將之放至ＡＣ─5122號自用小
    客車副駕駛座之腳踏板處，而甲○○則坐在車號ＡＣ─5122
    號自用小客車內之副駕駛座上為乙○○把風以為接應。嗣於
    同日凌晨3時50分許，當乙○○又接續著手竊取沈雅玲車內
    之後座座椅之際，經警當場發現，而立即將躺在ＡＣ─5122
    號自用小客車上假寐之甲○○逮捕，並在甲○○之ＡＣ─51
    22號自用小客車副駕駛座之腳踏板處查扣沈雅玲遭竊之汽車
    音響主機1台，始查悉上情。然乙○○則已趁隙逃逸。
二、案經彰化縣警察局彰化分局報告臺灣彰化地方法院檢察署檢
    察官偵查提起公訴。
　　理  由
一、訊據被告甲○○固不否認其確有於上述時間，由乙○○駕駛
    其所有之車牌號碼ＡＣ─5122號自用小客車附載其至上開地
    點後，乙○○隨即下車竊取車牌號碼ＲＣ─1272號自小客車
    上之汽車音響主機1台，並將該汽車音響主機放至其車上而
    為警查獲，當時其正坐在ＡＣ─5122號車上等事實，惟其矢
    口否認有與乙○○共同行竊，辯稱：該汽車音響係乙○○1
    人所竊取，當時伊係留在車內睡覺，並非為乙○○把風，伊
    並不知乙○○下車係為何事云云。惟查：被告上揭與共犯乙○○共同竊取被害人沈雅玲車上之汽車音響主機1台等犯罪
    事實，業據被害人丙○○於警詢及本院審理時指述歷歷，核
    與證人即查獲本件之員警丁○○前於本院審理時證述其當場
    發現被告與乙○○2人共同行竊之過程大致相符，證人丁○○前於本院審理時明確指證稱：「當時我開巡邏車經過，當
    時我與同事發現有人在撬開被害人的車，是乙○○在撬車門
    ，然後他就跑到草叢，被告何跑到另1部車子裡面，他趕快
    把座椅躺下，我們過去查他的證件，後來在被告的車中發現
    被害人的音響已經放在車裡面，被害人的座椅被告還沒有弄
    走，乙○○當時將座椅拆到一半，就到前面去開被害人的大
    鎖，他可能想把被害人的車子開走，但被我們發現，被告的
    車子後座是空的，我發現時他坐在前座的乘客座，我們原本
    不知道還有共犯，是突然看到被告在車子裡面把座椅橫躺，
    我們才知道，但是被告不是在睡覺．．．是被告把乙○○供
    出來的」等語，其對被告與共犯共同行竊被查獲之經過指證
    堅定而明確，當可採信，並有現場及上開車輛之照片共10幀
    、贓物認領保管單1紙等附卷可相佐證，是公訴人前之起訴
    ，顯非無憑；被告亦不否認其確有與乙○○一同前去現場，
    且係乙○○下車將被害人沈雅玲所有之汽車音響主機放在其
    車上而為警查獲之事實，並以其當時係在車上睡覺等詞置辯
    ，然查被告為警查獲時，並非在其車上睡覺，已據證人丁○○證述如前，是被告辯說其被查獲時係在車上睡覺等詞，是
    否可信，已有可疑，且據證人乙○○於本院審理時所證，當
    其將被害人所有之汽車音響主機拔起竊取得手後，其立即將
    之藏放至其與被告所駕車上之副駕駛座的腳踏板處等語，而
    被告當時正坐在車內之副駕駛座上，顯然無從推諉其毫不知
    情，況其為警查獲時，立即一口咬定該汽車音響主機係其弟
    乙○○所單獨竊取，並一再否認其亦有涉案，其欲將罪責推
    脫給當時已乘隙逃逸之乙○○1人承受之企圖甚為明顯，是
    若其當時確係在車上睡覺至不醒人事、甚至連乙○○將所竊
    得之汽車音響主機藏放至其腳旁亦無所知之地步，則為何當
    員警在其所坐之車上將其查獲時，其竟能如此肯定車上所放
    被害人所有之汽車音響主機係其弟乙○○1人所竊，此與其
    辯稱當時係在車上沈睡之說詞豈非自相矛盾，要難採信；又
    證人乙○○於本院審理時，固證稱其上開汽車音響主機係其
    1 人單自竊取，與當時正在車上睡覺之被告無關等語，然乙○○於本院93年易字第1214號刑事案件就其所涉本件竊盜案
    之審理時，卻一再否認其有竊取本件被害人所有之汽車音響
    主機之犯行，致當時本院在無法傳喚被告甲○○到場之情況
    下，為其騙詞所誤導，致誤採其說詞而將其不另為無罪之諭
    知，是證人乙○○在自知其就本案業已脫免刑責之情況下，
    於
    本件審理時，復又改口承認上開汽車音響主機乃係其1人所
    竊取，並附和被告甲○○之說詞，證說甲○○當時係在車上
    睡覺云云，顯然亦係為替被告掩飾罪責而為之虛偽證詞，自
    不能採為有利於被告認定之依據。綜上所述，被告甲○○所
    辯顯係為己卸責之詞，均不足採，則本件被告甲○○之竊盜
    犯行堪已認定，應依法予以論科。
二、核被告甲○○所為，係犯刑法第三百二十條第一項之竊盜罪
    。其與乙○○就前開所犯有犯意聯絡及行為分擔，均為共同
    正犯。爰審酌被告犯罪之動機、目的、方法、手段、品行、
    所得利益、所生危害，其正值青年，卻圖不勞而獲，竟夥同
    其弟共同竊取被害人財物而當場被查獲，其心態顯值非議，
    且其於當場被逮捕後，仍不知坦認犯行，反一再推脫其責與
    其弟，犯後態度不佳等一切情狀，量處如主文所示之刑，並
    諭知易科罰金之折算標準，以示懲儆。至證人乙○○於同意
    作證並於供前依法具結之情況下，就與本件案情有重要關係
    之事項為上開虛偽不實之陳述是否涉犯刑法偽證罪嫌，應另
    行向檢察官舉發。
據上論斷，應依刑事訴訟法第299條第1項前段、刑法第28條、第
320條第1項、第41條第1項前段、罰金罰鍰提高標準條例第1條前
段、第2條，判決如主文。
本案經檢察官林裕斌到庭執行職務。
中　　華　　民　　國　　94　　年　　6　　月　17   　　日
                  刑事第一庭   審判長法  官  葉榮郎
                                     法  官  陳秋錦
                                     法  官  葛永輝
以上正本證明與原本無異。
如不服本判決，應於送達後10日內向本院提出上訴狀（須附繕本
）。
告訴人或被害人對於判決如有不服具備理由請求檢察官上訴者，
其上訴期間之計算係以檢察官收受判決正本之日期為準。
中　　華　　民　　國　　94　　年　　6　　月　　17　　日
                                書記官  施惠卿
刑法第320條
意圖為自己或第三人不法之所有，而竊取他人之動產者，為竊盜
罪，處5年以下有期徒刑、拘役或500元以下罰金。意圖為自己
或第三人不法利益，而竊佔他人之不動產者，依前項之規定處斷
。前2項之未遂犯罰之。
